【裁判字號】    89,易,1045
【裁判日期】    900427
【裁判案由】    傷害
【裁判全文】
臺灣新竹地方法院刑事判決                        八十九年度易字第一０四五號
    公  訴  人  臺灣新竹地方法院檢察署檢察官
    被      告  甲○○
右列被告因傷害等案件，經檢察官提起公訴（八十九年度偵字第三二四八號），本院
判決如左：
    主  文
甲○○以強暴妨害人行使權利，處有期徒刑參月，如易科罰金，以參佰元折算壹日。
緩刑貳年。
    事  實
一、甲○○與乙○○均係在新竹市○○路關東橋加油站附近販賣水果之攤販，因同業
    競爭二人素來不睦。於民國八十九年六月七日中午，二人復起爭執，甲○○即先
    以「今晚收攤後不要走，我們到加油站打一打，今天我無法動你的話，我就是小
    狗，我打人都不用賠錢」等加害身體之事恐嚇乙○○，乃因此於當晚十時二十分
    ，先以其所有之貨車停放於乙○○所有車輛前之強暴手段，使乙○○無法離去而
    妨害乙○○駕車通行之權利後，並夥同五、六名不詳姓名男子，共同持鋁棒及木
    棍毆打當時正在收攤之告訴人，致告訴人受有頭皮裂傷六公分、左上臂瘀傷四×
    四公分、二×三公分、左前臂瘀傷六×二公分、四×二公分、左足跟瘀傷四×三
    公分之傷害（傷害部分經乙○○撤回告訴，不另為不受理之諭知，詳後述）。
二、案經甲○○訴請臺灣新竹地方法院檢察署檢察官偵查起訴。
    理  由
一、訊據被告甲○○對於前揭以加害身體之事恐嚇告訴人乙○○之事坦承不諱，核與
    告訴人乙○○指訴相符。此部分事證明確，犯行堪以認定。另被告對於以強暴手
    段妨害告訴人行駛權利之部分，固不否認於案發當晚以其所有之貨車擋住告訴人
    之車輛，惟否認有強制罪之犯行，辯稱：僅是擋到告訴人的車，並非故意堵住告
    訴人云云。經查：被告於偵查中業已自白：「（問：你是否有用車堵住他【即告
    訴人】？）有的。我堵他是因他的車經常佔到我們做生意的空間，：：」（見偵
    查卷第十三頁），足見被告係故意以車輛擋住告訴人之車輛而妨害告訴人駕車通
    行之權利，其所辯無妨害告訴人行使權利之故意，難以採信，此部分亦事證明確
    ，已堪認定，均應依法論科。
二、核被告所為係犯刑法第三百零四條第一項之強制罪。被告以現實之強暴手段加以
    危害要挾，而妨害告訴人行使權利，其恐嚇行為為強制罪之手段，不更論以恐嚇
    危害安全罪。爰審酌被告僅因與告訴人有同業競爭關係而出言恐嚇、妨害告訴人
    行使權利，實屬不該，惟念及其犯後坦承大部分犯行，態度尚稱良好等一切情狀
    ，判決如主文所示之刑，並諭知易科罰金之標準。末查，被告五年內未曾受有期
    刑以上刑之宣告，有臺灣高等法院被告全國前案紀錄表一紙在卷足憑，經此教訓
    今後應益知慎戒，信無再犯之虞，且告訴人亦表示事發已久願撤回告訴之不願追
    究之意（見本院八十九年十二月十九日訊問筆錄），本院認本案刑之宣告，以暫
    不執行為適當，爰併諭知緩刑二年，用勵自新。
三、
（一）按告訴乃論之罪，告訴人於第一審辯論終結前得撤回其告訴，又告訴經撤回者
      ，應諭知不受理之判決，刑事訴訟法第二百三十八條第一項、第三百零三條第
      三款定有明文。
（二）查本件告訴人告訴被告於八十九年六月七日晚上十時二十分夥同五、六名不詳
      姓名男子，共同持鋁棒及木棍毆打當時正在收攤之告訴人，致告訴人受有頭皮
      裂傷六公分、左上臂瘀傷四×四公分、二×三公分、左前臂瘀傷六×二公分、
      四×二公分、左足跟瘀傷四×三公分之傷害部分，公訴人認係觸犯刑法第二百
      七十七條第一項之傷害罪，依同法第二百八十七條之規定，須告訴乃論。茲據
      告訴人當庭撤回其告訴（見本院八十九年十二月十九日訊問筆錄），惟公訴人
      認此部分與前揭論罪科刑部分有牽連犯之裁判上一罪關係，爰不另為不受理之
      諭知。
四、據上論斷，應依刑事訴訟法第二百九十九條第一項前段，刑法第三百零四條第一
    項、第四十一條第一項前段、第七十四條第二款、罰金罰鍰提高標準條例第一條
    前段、第二條，判決如主文。
本案經檢察官吳金棟到庭執行職務。
中      華      民      國    九十      年      四      月    二十七    日
                              臺灣新竹地方法院刑事第二庭
                                      法    官  黃美盈
如不服本判決，應於判決送達後十日內向本院提出上訴狀（應附繕本），上訴於臺灣
高等法院。
右正本證明與原本無異。
                                      書 記 官  吳尚文
中      華      民      國    九十      年      四      月    二十七    日
附錄本案論罪科刑法條全文：
中華民國刑法第三百零四條第一項
 (強制罪)
以強暴、脅迫使人行無義務之事或妨害人行使權利者，處三年以下有期徒刑、拘役或
三百元以下罰金。


司法院資訊處製作；財團法人民間司法改革基金會備份。
